Nyimas Anggun Barokatillah

Bandung, Indonesia 40291 | https://www.linkedin.com/in/anggun-barokatillah-a60483207/ | 085157718335 | barokatillah16@gmail.com

TENTANG SAYA

Saya memiliki rasa keingintahuan diatas rata rata, sehingga ambisi saya cukup tinggi untuk belajar. Berdasarkan pengalaman, saya memiliki kemampuan untuk mengatur waktu dengan baik dan bisa cepat beradaptasi dengan kebiasaan baru. Dalam sebuah tim saya mampu mengomunikasikan pendapat saya dengan lugas agar kerja sama dapat berjalan dengan baik.

EXPERIENCES

Electronics and Intelligence Robotic Research Group

Anggota Divisi Lomba KRAI

(January 2023 - Present)

- Sebagai divisi Official yang fokus pada administratif tim.
- Membangun kerjasama dengan tim Teknikal secara komunikatif.

Laboratorium Dasar Komputer Telkom University

(October 2022 - Present)

Anggota Assignment Task Comittee

- Membuat 10 modul media ToT (Training of Trainee) berbahasa indonesia dan inggris.
- Aktif berpartisipasi dalam kepanitiaan; Menjadi Moderator dan Master of Ceremony di beberapa kegiatan.

Kim Golfer

Eksekutif Marketing

(June 2021 - February 2022)

- Memanfaatkan marketing tools di berbagai e-commerce dan Marketplace.
- Menjual lebih dari 50++ unit tas golf selama 6 bulan.

Selasar Imaji

Anggota Divisi Pustakawan

(August 2020 - February 2021)

• Membantu warga rusunawa di Cingised, Bandung meningkatkan minat literasi untuk anak diusia dini hingga sekolah menengah.

Pengurus OSIS SMAN 10 Bandung

Wakil Ketua Seksi Bidang 9

(July 2018 - July 2020)

Berkontribusi 15++ acara sekolah serta berperan aktif disetiap forum.

EDUCATION

Universitas Telkom

Bachelors of Teknik Fisika

(September 2021 - Present)

3.74/4.00

SKILLS

Bahasa Inggris (Native Speaker), Microsoft Office (Intermediete), Pengetahuan SQL (Basic), Bahasa pemrograman C (Basic), Analytical Skills, Problem Solving, Time Management.